# 出售股权后合并报表的抵销问题

提问人：晨 2013 时间：2013-12-27 13:50:22
某集团的母公司持有A公司40%的股权，并将其纳入合并报表范围，B公司是该集团内的上市公司；现母公司将A公司40%的股权通过产权交易中心卖给B公司，B公司购买后对A公司采用权益法核算，问：合并报表时，出售A公司40%股权获得的收益是否需要抵销？
依据是什么？谢谢！

回答人：chenyiwei
在母公司合并报表层面，该交易属于其控制范围内的内部交易，所以应当对其内部交易损益予以抵销处理，抵销后的合并报表层面的处理效果就是相当于没有发生过该项交易一样。 但是，“母公司对A采用成本法核算，B公司购买后对A采用权益法核算”为何不一致？

提问人：晨 2013 时间：2013-12-30 08:30:54
集团是第一股东，生产经营实质上控制，纳入合并报表；上市公司认为，董事会人员比例等不符合控制条件，采用权益法核算。请问陈版主，还需要追溯调整吗？

回答人：chenyiwei
两者对是否控制的结论不一致很可能引发质疑。建议基于会计准则的规定并基于实质重于形式的原则再次对控制权问题进行评价。